pl: Elektronika > Akcesoria elektroniczne > Elementy komputera > Pamięci komputerowe > Macierze dyskowe: Biurkowe macierze dysków twardych; Przenośne obudowy RAID
cs: Elektronika > Elektronika – příslušenství > Počítačové komponenty > Paměťová zařízení > Disková pole: Desktopová pole pevných disků; Přenosné RAID boxy
ru: Электроника > Аксессуары для электроники > Компьютерные компоненты > Запоминающие устройства > Массивы жестких дисков: Настольные массивы жестких дисков; Портативные RAID-корпуса
pt-BR: Eletrônicos > Acessórios para eletrônicos > Componentes para computador > Dispositivos de armazenamento > Arrays de disco: Arrays de disco rígido para desktop; Gabinetes RAID portáteis
zh-CN: 电子产品 > 电子配件 > 计算机组件 > 存储设备 > 磁盘阵列: 桌面硬盘阵列; 便携式 RAID 硬盘盒
en: Electronics > Electronics Accessories > Computer Components > Storage Devices > Hard Drive Arrays: Desktop Hard Drive Arrays; Portable RAID Enclosures
de: Elektronik > Elektronisches Zubehör > Computerkomponenten > Speichergeräte > Disk-Arrays: Desktop-Festplatten-Arrays; Tragbare RAID-Gehäuse
ro-RO: Electronice > Accesorii electronice > Componente calculatoare > Dispozitive de stocare > Șiruri de hard disk-uri: Matrici de hard disk pentru desktop; Incinte RAID portabile
th: อิเล็กทรอนิกส์ > อุปกรณ์อิเล็กทรอนิกส์ > ส่วนประกอบคอมพิวเตอร์ > อุปกรณ์จัดเก็บข้อมูล > อาร์เรย์ฮาร์ดไดรฟ์: อาร์เรย์ฮาร์ดไดรฟ์แบบตั้งโต๊ะ; กล่องบรรจุ RAID แบบพกพา
es: Electrónica > Accesorios electrónicos > Componentes para computadoras > Dispositivos de almacenamiento > Matrices de disco duro: Matrices de disco duro de escritorio; Enclosures RAID portátiles
ja: 電子機器 > 電気製品関連用品・PC周辺機器 > PC部品・周辺機器 > ストレージデバイス > ディスクアレイ: デスクトップ用ハードドライブアレイ; ポータブルRAIDエンクロージャー
fi: Elektroniikka > Sähkötarvikkeet > Tietokonekomponentit > Tallennuslaitteet > Kovalevyjärjestelmät: Pöytäkonelevyryhmä; Kannettava RAID-kotelo
zh-TW: 電子器材 > 電子配件 > 電腦元件 > 儲存裝置 > 硬碟陣列: 桌上型硬碟陣列; 可攜式 RAID 外接盒
tr: Elektronik > Elektronik Alet Aksesuarları > Bilgisayar Bileşenleri > Depolama Aygıtları > Sabit Sürücü Dizileri: Masaüstü Sabit Disk Dizileri; Taşınabilir RAID Muhafazaları
sl-SI: Elektronika > Elektronski dodatki > Računalniške komponente > Pomnilniške naprave > Diskovna polja: Namizne matrike trdih diskov; Prenosna ohišja RAID
pt-PT: Eletrónica > Acessórios eletrónicos > Componentes informáticos > Dispositivos de armazenamento > Conjuntos de disco rígido: Arrays de discos rígidos de secretária; Caixas raid portáteis
nb: Elektronikk > Elektronikktilbehør > Datamaskinkomponenter > Oppbevaringsutstyr > Harddiskmatriser: Harddiskgrupper til stasjonær datamaskin; Bærbare RAID-kabinetter
it: Elettronica > Accessori dispositivi elettronici > Componenti per computer > Dispositivi archiviazione > Matrici dischi: Array di dischi rigidi desktop; Involucri RAID portatili
da: Elektronik > Elektronik – tilbehør > Computerkomponenter > Lagringsenheder > Diskenheder: Computer – harddisk-arrays; Bærbare RAID-rum
sk-SK: Elektronika > Elektronické príslušenstvo > Počítačové komponenty > Úložné zariadenia > Polia pevných diskov: Stolné polia pevných diskov; Prenosné RAID skrine
el: Ηλεκτρονικά > Αξεσουάρ ηλεκτρονικών συσκευών > Εξαρτήματα υπολογιστή > Συσκευές αποθήκευσης > Συστοιχίες σκληρών δίσκων: Συστοιχίες σκληρών δίσκων για επιτραπέζιους υπολογιστές; Φορητά περιβλήματα RAID
hr-HR: Elektronika > Pribor za elektroniku > Računalne komponente > Uređaji za pohranu podataka > Nizovi za tvrde diskove: Skup tvrdih diskova za stolno računalo; Prijenosna RAID kućišta
nl: Elektronica > Accessoires voor elektronica > Computeronderdelen > Opslagapparaten > Schijfarrays: Desktop harde schijf arrays; Draagbare RAID behuizingen
vi: Thiết bị điện tử > Phụ kiện thiết bị điện tử > Linh kiện máy tính > Thiết bị lưu trữ > Khay chứa ổ cứng: Mảng ổ cứng để bàn; Vỏ RAID di động
hu: Elektronika > Elektronikai kiegészítők > Számítógép-komponensek > Tárolóeszközök > Merevlemez-tömbök: Asztalimerevlemez-tömbök; Hordozható RAID-házak
ko: 전자기기 > 전자기기 부대용품 > 컴퓨터 구성품 > 스토리지 장치 > 하드 드라이브 어레이: 데스크톱 하드 드라이브 어레이; 휴대용 RAID 인클로저
fr: Appareil électronique > Accessoires électroniques > Composants d’ordinateur > Périphériques de stockage > Baies de stockage: Baies de disques durs de bureau; Boîtiers RAID portables
sv: Elektronik > Elektroniktillbehör > Datorkomponenter > Lagringsenheter > Hårddiskklustrar: Stationära hårddiskarrayer; Bärbara RAID-höljen
bg-BG: Електроника > Аксесоари за електроника > Компютърни компоненти > Устройства за съхранение > Масиви за твърди дискове: Масиви за настолен твърд диск; Преносими RAID кутии
lt-LT: Elektronika > Elektronikos priedai > Kompiuterių komponentai > Laikmenos įrenginiai > Standžiųjų diskų masyvai: Staliniai diskų masyvai; Nešiojamos RAID dėžės